臺灣花蓮地方法院民事判決
110年度花小字第767號
原      告  新光產物保險股份有限公司

法定代理人  吳昕紘  
訴訟代理人  黃品豪  
被      告  張玉蓉  
上列當事人間請求侵權行為損害賠償事件，本院於民國111年2月
16日言詞辯論終結，判決如下：
    主    文
被告應給付原告新臺幣（下同）15,707元，及自民國110年9月23
日起至清償日止，按週年利率百分之5計算之利息。
原告其餘之訴駁回。
訴訟費用1,000元，由被告負擔615元，餘由原告負擔。
本判決第1項得假執行。但被告如以15,707元為原告預供擔保，
得免為假執行。
    事實及理由
一、原告主張：伊為訴外人高怡蓉所有車牌號碼000-0000號自用
    小客車（下稱原告保車）車體損失險（下稱系爭保險契約）
    之保險人。緣被告於民國109年10月29日上午7時54分許，駕
    駛車牌號碼0000-00號自用小客車（下稱被告汽車），沿花
    蓮縣吉安鄉南華二街由西向東行駛至中央路一段路口，因未
    依行車管制號誌指揮行駛而闖越紅燈，不慎與自花蓮縣吉安
    鄉中央路一段由北往南左轉至南華二街之原告保車擦撞而肇
    事，原告保車因而受損，原告並已依系爭保險契約賠付原告
    保車修復費用新臺幣（下同）25,544元（其中工資、塗裝、
    零件金額分別為2,500元、11,240元、11,804元）。為此，
    爰依侵權行為及保險代位之法律關係請求被告賠償等語，並
    聲明：被告應給付原告25,544元，及自起訴狀繕本送達翌日
    起至清償日止，按週年利率5%計算之利息。
二、被告則以：伊對本件車禍事故依道路交通事故現場圖等資料
    可認定伊違反特定標誌禁制（闖紅燈) 為肇事原因，原告保
    車則無肇事原因，沒有意見。但伊的車子還沒有轉紅燈時就
    經過（即通過其行向路口之停止線)，但因為前面車子很多
    ，伊怕轉彎車，所以就停下來，伊認為不是闖紅燈，伊記憶
    是肇事時伊有往前，對方的車子也有往前，互相碰撞等語，
    資為抗辯。並聲明：原告之訴駁回。
三、本件不爭執事項（見本院卷第105頁）：
  ㈠本件車禍事故依道路交通事故現場圖、調查報告表㈡，可知被
    告汽車違反特定標誌禁制（闖紅燈) 為肇事原因，原告保車
    則無肇事原因。
　㈡原告保車修復費用25,544元（其中工資、塗裝、零件金額分
    別為2,500元、11,240元、11,804元）。
　㈢原告保車係102年5月出廠，迄至本件事故發生時，共約使用7
    年5月，兩造並同意以此計算折舊。
四、本院之判斷：
  ㈠按因故意或過失，不法侵害他人之權利者，負損害賠償責任
    ；汽車、機車或其他非依軌道行駛之動力車輛，在使用中加
    損害於他人者，駕駛人應賠償因此所生之損害；不法毀損他
    人之物者，應向被害人賠償其物因毀損所減少之價值。民法
    第184條第1項前段、第191條之2前段、第196條分別定有明
    文。而所謂請求賠償物被毀損所減少之價額，得以修復費用
    為估定標準，但以必要者為限，例如修理材料以新品換舊品
    ，應予折舊。
　㈡經查，本件車禍事故依道路交通事故現場圖、調查報告表㈡，
    可知被告汽車違反特定標誌禁制（闖紅燈) 為肇事原因，原
    告保車則無肇事原因，已如前揭三、㈠所述。又原告保車因
    本件車禍事故受損，原告並已依系爭保險契約賠付原告保車
    修復費用25,544元等情，業據原告提出原告保車之車險保單
    查詢列印資料、行照、車損照片、東大汽車股份有限公司估
    價單（下稱系爭估價單)、結帳工單及統一發票等件為證(見
    本院卷第15-19、22-24頁），復據本院依職權調閱本件之道
    路交通事故卷宗審閱無訛（見本院卷第31-56頁）。綜上，
    被告自應就原告保車因本件事故所受損害負賠償責任。
  ㈢查原告保車係102年5月出廠，迄至本件事故發生時，共約使
    用7年5月，兩造並同意以此計算折舊等情，已如前揭三、㈢
    所述；再參酌系爭修繕估價單，其中「零件」支出11,804元
    部分，應計算折舊(其餘工資、塗裝等支出，因無折舊問題
    ，故不予計算折舊)，本院據此依平均法計算其折舊結果，
    則零件扣除折舊後之修復費用估定為1,967元【計算方式：1
    .殘價＝取得成本(耐用年數＋1)即11,804(5＋1)≒1,967（小
    數點以下四捨五入）；2.折舊額＝(取得成本－殘價)1/（耐
    用年數）（使用年數）即(11,804－1,967)1/5（5＋0/12）
    ≒9,837（小數點以下四捨五入）；3.扣除折舊後價值＝（新
    品取得成本－折舊額）即11,804－9,837＝1,967】，再加計上
    揭不計算折舊之塗裝及工資金額共13,740元，是系爭汽車之
    損害金額應為15,707元（計算式：1,967＋2,500＋11,240＝15,
    707）。綜上，原告得請求被告賠償金額為15,707元。
  ㈣末按給付無確定期限者，債務人於債權人得請求給付時，經
    其催告而未為給付，自受催告時起，負遲延責任。其經債權
    人起訴而送達訴狀，與催告有同一之效力，民法第229條第2
    項定有明文。又遲延之債務，以支付金錢為標的者，債權人
    得請求依法定利率計算之遲延利息。但約定利率較高者，仍
    從其約定利率；而應付利息之債務，其利率未經約定，亦無
    法律可據者，週年利率為5%，亦為同法第233條第1項及第20
    3條所明定。本件侵權行為之債係未定期限之債，而本件起
    訴狀繕本係於110年9月11日寄存於被告住所地之花蓮縣警察
    局花蓮分局中華派出所，有卷附送達證書可憑（本院卷第61
    頁），經10日（即自110年9月22日）發生送達效力，是原告
    請求自起訴狀繕本送達翌日即110年9月23日起至清償日止，
    按週年利率5%計算之利息，為有理由。
五、綜上所述，原告依侵權行為及保險代位之法律關係，請求被
    告給付15,707元，及自110年9月23日起至清償日止，按週年
    利率5%計算之利息，為有理由，應予准許；逾此部分之請求
    ，為無理由，應予駁回。
六、本件原告勝訴部分，係適用小額訴訟程序所為被告敗訴之判
    決，依民事訴訟法第436條之20規定，應依職權宣告假執行
    。另依民事訴訟法第436條之23、第436條第2項、第392條第
    2項，依職權為被告以預供擔保，得免為假執行之宣告。
七、本件事證已臻明確，兩造其餘攻擊防禦方法及舉證，核於判
    決結果不生影響，爰不一一論斷，附此敘明。
八、訴訟費用負擔之依據：民事訴訟法第79條。本件訴訟費用額
    ，依後附計算書確定如主文第3項所示之金額。　　
中　　華　　民　　國　　111 　年　　2 　　月　　25　　日
                  花蓮簡易庭  法  官  李立青
上列為正本係照原本作成。
如不服本判決提起上訴，應於判決（宣示判決筆錄）送達後20日
內，以判決違背法令為理由，向本院提出上訴狀。（上訴理由依
法應表明：一、原判決所違背之法令及其具體內容。二、依訴訟
資料可認為原判決有違背之法令之具體事實。），如於本判決宣
示後送達前提起上訴者，應於判決送達後20日內補提上訴理由書
（須附繕本），如未於上訴後20日內補提合法上訴理由書，法院
得逕以裁定駁回上訴。
中　　華　　民　　國　　111 　年　　2 　　月　　25　　日
                              書記官  洪美雪
計算書：
項        目              金  額（新臺幣）    備    註
第一審裁判費              1,000元
合        計              1,000元